臺灣高雄地方法院刑事判決　　　　　　　94年度訴字第3260號
公　訴　人　臺灣高雄地方法院檢察署檢察官
被　　　告　乙○○
　　　　　　　　　　（現在臺灣高雄監獄執行中）
上列被告因毒品危害防制條例案件，經檢察官提起公訴（94年度
毒偵字第6218號），被告於本院準備程序進行中，就被訴事實為
有罪之陳述，經本院告知簡式審判之旨，並聽取公訴人及被告之
意見後，本院合議庭裁定由受命法官獨任進行簡式審判程序，本
院判決如下：
    主  文
乙○○施用第一級毒品，累犯，處有期徒刑壹年。
    事  實
一、乙○○前因施用毒品案件，受有下列保安處分及刑之執行：
 (一) 於民國88年間因施用毒品，經本院以88年度毒聲字第2638號
    裁定送觀察、勒戒後，認無繼續施用毒品傾向，於88年4 月
    17日執行完畢釋放，並由臺灣高雄地方法院檢察署檢察官於
    88年4 月26日以88年度偵字第9172號為不起訴處分在案。
 (二) 於89年間復因施用毒品，經本院以89年度毒聲字4829裁定送
    觀察、勒戒後，認有繼續施用毒品傾向，由前開檢察署檢察
    官於89年7 月5 日以89年度毒偵字第4389號提起公訴並聲請
    強制戒治。起訴部分經臺灣高等法院高雄分院於90年9 月25
    日以90年上訴字第203 號判處有期徒刑1 年2 月。強制戒治
    部分則經本院以89年度毒聲字第5575號裁定，令入戒治處所
    施以強制戒治，並於90年7 月16日戒治期滿執行完畢釋放。
 (三) 於91年間再因施用毒品，由前開檢察署檢察官於91年5 月9
    日以91年度毒偵字第1954號提起公訴並聲請強制戒治，起訴
    部分經本院於91年9 月30日以91年度訴字第1701號判處有期
    徒刑10月，前開二罪接續執行，於93年1 月20日假釋出監，
    原刑期則於93年6 月9 日縮刑期滿，期間未經撤銷假釋，以
    已執行論。強制戒治部分則經本院於91年5 月23日以91年度
    毒聲字第2799號裁定，令入戒治處所施以強制戒治，並於91
    年11月14日以91年度毒聲字第7408號裁定停止強制戒治，所
    餘期間交付保護管束，嗣於92年7 月2 日保護管束期滿，強
    制戒治執行完畢。
 (四) 於93年間又因施用毒品，甫經本院於94年1 月27日以94年度
    訴緝字第14號判處有期徒刑1 年，並於94年8 月4 日入監執
    行。
二、詎乙○○仍未戒斷毒癮，復基於施用第一級毒品海洛因之犯
    意，於94年6 月30日晚間8 時30分許，在高雄縣鳳山市公園
    廁所內，以將海洛因粉末摻入香菸點燃吸食方式，施用第一
    級毒品海洛因乙次。嗣於94年6 月30日晚間11時50分許，在
    高雄市新興區○○○路47號1 樓「佰吉興遊藝場」內，為警
    發現有異，經採集其尿液送驗後，發現呈嗎啡（即海洛因進
    入人體後之代謝物）陽性反應，因而查獲上情。
三、案經高雄市政府警察局新興分局報請臺灣高雄地方法院檢察
    署檢察官偵查起訴。
    理  由
一、被告乙○○所犯為死刑、無期徒刑、最輕本刑為3 年以上有
    期徒刑以外之罪，其於本院準備程序進行中，就被訴事實為
    有罪之陳述，經受命法官告知簡式審判程序之旨，並聽取公
    訴人及被告之意見後，本院合議庭認宜進行簡式審判程序，
    爰依刑事訴訟法第273 之1 第1 項之規定，裁定由受命法官
    獨任進行簡式審判程序，合先敘明。
二、前揭事實，業據被告於偵訊及本院審理時坦認不諱（見偵卷
    第17頁、本院卷第22、31、33頁），且經警採集其尿液送請
    高雄市立凱旋醫院檢驗結果，確呈嗎啡（即海洛因進入人體
    後之代謝物）陽性反應，此有該醫院出具之濫用藥物尿液檢
    驗報告、高雄市政府警察局新興分局製作之煙毒尿液送驗登
    記代碼對照簿、尿液檢體監管紀錄表各1 份附卷可稽（檢體
    編號A523，見警卷第12、13、8 頁）。是被告前開自白，核
    與科學方法檢驗結果相符，足堪採信。本件事證明確，被告
    犯行洵堪認定，應予依法論科。
三、按海洛因為毒品危害防制條例第2 條第2 項第1 款明定之第
    一級毒品。核被告乙○○所為，係犯該條例第10條第1 項之
    施用第一級毒品罪。其於施用前後持有第一級毒品海洛因之
    低度行為，應為施用之高度行為所吸收，不另論罪。被告前
    因施用毒品，有如事實欄所示之保安處分及刑罰執行，業據
    本院調取臺灣高等法院被告前案紀錄表、在監在押全國紀錄
    表、本院院內索引卡紀錄表各1 份核閱屬實，並有刑案資料
    查註紀錄表、全國施用毒品案件紀錄表、受觀察勒戒人毒品
    及前科紀錄簡列表各1 份在卷可參。其於強制戒治執行完畢
    釋放後5 年內再犯本件施用第一級毒品罪，應依前開條例第
    23條第2 項之規定依法訴追。又於受有期徒刑之執行完畢後
    ，5 年以內再犯本件有期徒刑以上之罪，為累犯，應依刑法
    第47條之規定加重其刑。爰審酌被告一再因施用毒品，數度
    經觀察勒戒、強制戒治及徒刑執行，仍未戒斷毒癮，再犯本
    件施用毒品之罪，顯見毫無戒毒意願，惡習難改，非經一定
    時間隔離其接觸毒品之機會，無以戒除毒癮，惟念及施用毒
    品乃戕害自己身心之行為，尚未損及他人，且犯後坦認犯行
    ，態度尚可等一切情狀，量處如主文所示之刑，以示儆懲。
據上論斷，應依刑事訴訟法第273 條之1 第1 項、第299 條第1
項前段，毒品危害防制條例第10條第1 項，刑法第11條前段、第
47條，判決如主文。
本案經檢察官甲○○到庭執行職務。
中　　華　　民　　國　　94　　年　　11　　月　　21　　日
                  刑事第六庭    法　官  林柏壽
以上正本證明與原本無異。
如不服本判決，應於判決送達後10日內，向本院提出上訴狀。
中　　華　　民　　國　　94　　年　　11　　月　　22　　日
                                書記官  林國龍
附錄本案論罪科刑法條全文：
毒品危害防制條例第10條第1項
施用第一級毒品者，處6月以上5年以下有期徒刑。
